【裁判字號】    99,易,2175
【裁判日期】    991019
【裁判案由】    竊盜
【裁判全文】
臺灣臺中地方法院刑事判決              99年度易字第2175號
公  訴  人  臺灣臺中地方法院檢察署檢察官
被      告  甲○○
上列被告因竊盜案件，經檢察官提起公訴（99年度偵字第9513號
），本院判決如下：
    主    文
甲○○竊盜，累犯，處拘役肆拾伍日，如易科罰金以新臺幣壹仟
元折算壹日；又竊盜，累犯，處拘役伍拾日，如易科罰金以新臺
幣壹仟元折算壹日；又竊盜，累犯，處拘役參拾日，如易科罰金
以新臺幣壹仟元折算壹日。應執行拘役壹佰壹拾伍日，如易科罰
金以新臺幣壹仟元折算壹日。
    犯罪事實
一、甲○○前有違反家庭暴力防治法案件及竊盜罪前科，並曾因
    妨害自由案件，經本院判處有期徒刑3月、2月，應執行有期
    徒刑4月確定，於民國98年10月31日縮刑期滿執行完畢。詎
    仍不知悔改，復先後3次，各意圖為自己不法之所有，分別
    於附表編號1至3號所示之時間、地點，徒手竊取如附表編號
    1至3號所示乙○○所有之物品得手。嗣經乙○○發現遭竊後
    報警處理，經警調閱監視錄影畫面後始循線查獲上情。
二、案經乙○○訴由臺中市警察局第五分局報告臺灣臺中地方法
    院檢察署檢察官偵查起訴。
    理    由
壹、證據能力部分：
    按現行刑事訴訟法為保障被告之反對詰問權，排除具有虛偽
    危險性之傳聞證據，以求實體真實之發見，於該法第159條
    第1項明定被告以外之人於審判外之言詞或書面陳述，除法
    律有規定者外，不得作為證據。而刑事訴訟法第159條之1至
    159條之4有傳聞法則之例外規定，且被告以外之人於審判外
    之陳述，雖不符前4條之規定，而經當事人於審判程序同意
    作為證據，法院審酌該言詞陳述或書面陳述作成時之情況，
    認為適當者，亦得為證據；當事人、代理人或辯護人於法院
    調查證據時，知有第159條第1項不得為證據之情形，而未於
    言詞辯論終結前聲明異議者，視為有前項之同意，刑事訴訟
    法第159條之5定有明文。查本件經本院於審理期日踐行調查
    證據程序之被告以外之人於審判外之書面、言詞陳述，公訴
    人及被告於本院審理時對於證據能力均未聲明異議，本院審
    酌後認為該等證據均為本院事實認定之重要依據，作為本案
    之證據均屬適當，故依刑事訴訟法第159條之5規定，均具有
    證據能力。至於監視器翻拍照片，因不具供述性，屬於非供
    述證據，並無傳聞法則之適用，該等證據既無非法取得之問
    題，復經本院踐行調查證據程序，其證據能力自無疑問，併
    予敘明。
貳、實體部分：
一、訊據被告甲○○對於附表編號3號所示之犯罪事實坦承不諱
    ；對於附表編號1、2號所示犯罪事實，雖坦承有該2次竊盜
    犯行，惟僅直承有竊得附表編號1號所示之透明電線1綑及如
    附表編號2號所示之檯燈1個、毛巾1條，並辯稱：伊並未竊
    得如附表編號1號所示之汽車用靜電搭地線、汽車逆電流電
    線、腳踏車改裝零件，亦未竊得如附表編號2號所示之電腦
    無線分享器、金融卡讀卡機等物云云。經查：
(一)上揭如附表編號3號所示之竊盜犯罪事實，業據被告於警詢
    及審理中坦承不諱，核與證人乙○○於審理中證述情節相符
    ，並有監視器翻拍照片在卷可稽，且經本院會同被告、檢察
    官當庭勘驗監視器光碟無訛，洵堪認定。
(二)被告確有如附表編號1、2所示之竊盜犯行，業據證人乙○○
    於審理中結證屬實，被告於警詢及審理中亦均直承：伊確有
    於附表編號1、2號所示時地竊取乙○○財物，並分別竊得附
    表編號1號所示之透明電線1綑及如附表編號2號所示之檯燈1
    個、毛巾1條等語。被告雖另辯稱：伊並未竊得如附表編號1
    號所示之汽車用靜電搭地線、汽車逆電流電線、腳踏車改裝
    零件，亦未竊得如附表編號2號所示之電腦無線分享器、金
    融卡讀卡機等物云云。然查，被告確有竊得如附表編號1至3
    號所示物品，業據證人乙○○於警詢及偵審中證述不移，且
    經本院會同證人乙○○、被告及檢察官當庭勘驗監視器錄影
    光碟結果，證人乙○○亦明確結證稱：被告竊取如附表編號
    1號所示物品時，被告手上所用來裝物品之黃色紙箱及黑色
    塑膠帶均係伊所有，該黃色紙箱及黑色塑膠袋足夠裝入如附
    表編號1號所示物品。被告竊取如附表編號2號所示物品時，
    被告手上所用來裝物品之箱子亦係伊所有，該箱子足可裝入
    如附表編號2號所示物品等語，益徵證人乙○○所證非虛。
    又被告於警詢中雖係辯稱：因為伊不是職業慣竊，伊沒有竊
    取腳踏車零件，沒有竊取汽車用靜電搭地線，沒有竊取電腦
    無線分享器及金融卡讀卡機，因為伊不會玩電腦也沒有需要
    用讀卡機云云。惟被告於警詢中即自承伊將竊得之透明電線
    、檯燈、毛巾、展示木架變賣成現金花用等語(見警卷第6頁
    )，嗣於本院行準備程序時又直承：「(我)有偷毛巾1條及檯
    燈，..。」、「(為何要偷透明電線？)拿去賣，電線已經賣
    掉了，連同檯燈與木箱共賣了約新臺幣(下同)800元，我是
    拿去松竹路二手貨店賣的。」等語。詎其旋竟又當庭改稱：
    「(為何要偷檯燈？)我沒有拿檯燈，我只有拿毛巾、透明電
    線、茶盤木箱。」云云，嗣於審理中始又直承：伊確有竊取
    檯燈等語，足見被告並非純因自己有使用必要始行竊上開物
    品，否則端無將其所承認竊取之物品均予以變賣之理。是被
    告辯稱：伊沒有竊取電腦無線分享器及金融卡讀卡機，因為
    伊不會玩電腦也沒有需要用讀卡機云云，自難採信。再參之
    ，被告於準備程序中一度矢口否認有竊取檯燈云云，足見被
    告確有臨訟反於真實為虛偽陳述情形，是本件尚難僅因被告
    空言否認有竊取前揭物品，即認證人乙○○結證情節不可採
    信。
(三)綜上所述，被告自白部分核與事實相符，足堪採信。至被告
    所辯則顯係臨訟卸責之詞，不足採信。本案事證明確，被告
    犯行堪以認定。
二、核被告如附表編號1至3號所為，均係犯刑法第320條第1項之
    竊盜罪。被告所犯3次竊盜犯行，時間上顯可明確區隔，足
    見其犯意各別，行為互殊，應予分論併罰。再警察係先查悉
    被告如附表編號1至3號所示犯行後，被告始於警詢中直承附
    表編號3號所示犯行及部分附表編號1、2號所示竊盜犯行乙
    節，業據證人即警察孟繁安、證人乙○○於審理中結證在卷
    ，是被告本案犯行均不符自首要件，附此敘明。被告前因妨
    害自由案件，經本院判處有期徒刑3月、2月，應執行有期徒
    刑4月確定，於98年10月31日縮刑期滿執行完畢，有臺灣高
    等法院被告全國前案紀錄表及臺灣臺中地方法院檢察署刑案
    資料查註紀錄表在卷可按，被告於受有期徒刑執行完畢後5
    年內，故意再犯本件有期徒刑以上之上揭3罪，均為累犯，
    均應依刑法第47條第1項之規定，各加重其刑。爰審酌被告
    有如犯罪事實欄所載之各項前科，有臺灣高等法院被告全國
    前案紀錄表、臺灣臺中地方法院檢察署刑案資料查註紀錄表
    件在卷可稽，素行不佳；其不思循正途以謀正當利益，率為
    本案3件竊盜犯行，缺乏對他人財產權須予以尊重之觀念；
    及被告犯罪之動機、目的、手段、所竊財物價值、對被害人
    所造成之損害暨被告犯罪後於警詢及本院審理中坦承大部分
    犯行，惟猶以上開情詞置辯之態度等一切情狀，就其所犯3
    罪各量處如主文所示之刑(詳見附表編號1至3號)，並均諭知
    易科罰金之折算標準，及定其應執行之刑暨諭知易科罰金之
    折算標準。且查，本次刑法修正既廢除連續犯及常業犯之規
    定，為達罰當其罪，符合罪刑相當之目的，自不宜以原有連
    續犯或常業犯量刑標準之舊思維，為數罪併罰定執行刑之依
    據，且修法前實務上因被告較起訴後或較前之詐欺取財行為
    未及為法院審酌，復因二者具有連續犯關係而為前案既判力
    所及，致無法對被告該次詐欺取財行為予以論罪處罰之不合
    理現象所在多有，此次修法刪除連續犯規定而論以數罪併罰
    結果，一方面可避免上述不合理現象之發生，另方面透過法
    院嗣後以裁定定其應執行之刑時，得以綜合審酌裁量出一適
    當之應執行刑，應更能切合此次修法用意，並解決修法理由
    所謂恐因數罪併罰而有量刑過重而產生不合理現象之問題。
    又按法律上屬於自由裁量之事項，並非概無法律性之拘束；
    法院就自由裁量權之行使，除不得逾越法律所規定範圍之外
    部性界限外，尚應受比例原則、公平正義原則之規範，謹守
    法律秩序之理念，體察法律之規範目的，使其結果實質正當
    ，合於裁量之內部性界限，俾與立法本旨相契合。刑法第51
    條第5款規定數罪併罰，宣告多數有期徒刑者，應於各刑中
    之最長期以上，各刑合併之刑期以下，定其應執行之刑期，
    但不得逾30年，其就數罪併罰，固非採併科主義，而係採限
    制加重主義，就俱發各罪中，以最重之宣告刑為基礎，由法
    院參酌他罪之宣告刑，裁量加重定之，且不得逾法定之30年
    最高限制，此即外部性界限；然上揭定其應執行刑，既屬刑
    法賦予法院自由裁量之事項，其應受內部性界限之拘束，要
    屬當然。而刑法修正將連續犯、常業犯規定悉予刪除，考其
    立法目的，係基於刑罰公平原則考量，杜絕僥倖犯罪心理，
    並避免鼓勵犯罪之誤解，乃改採一行為一罪一罰。是定其刑
    期時，除仍應就各別刑罰規範之目的、輕重罪間體系之平衡
    、整體犯罪非難評價、各行為彼此間之偶發性、與被告前科
    之關聯性、各行為所侵害法益之專屬性或同一性、數罪對法
    益侵害之加重效應、罪數所反映之被告人格特性與犯罪傾向
    、社會對特定犯罪例如一再殺人或販毒行為處罰之期待等，
    為綜合判斷外，尤須參酌上開實現刑罰公平性，以杜絕僥倖
    、減少犯罪之立法意旨，為妥適之裁量，倘違背此內部性界
    限，即屬權利濫用之違法（最高法院96年度臺上字第7583號
    判決意旨參照）。從而，法院於定應執行刑時，自應本於前
    揭原則、界限，綜合考量前揭一切情狀，定出一罰當其罪之
    應執行刑，而非僅依各次宣告刑之數字，單純透過加減乘除
    之四則運算，認為必符合若干比例，才算符合「比例原則」
    。本院綜合考量被告前科素行、被害人遭竊財物價值計約13
    000元；被告犯罪手法對被害人所造成之損害；被告犯罪次
    數、時間；被告犯罪後能於警詢及審理中直承大部分犯行，
    惟迄未賠償被害人所受損害之態度等一切情狀，認上開3罪
    所宣告之拘役刑，以執行拘役115日為宜，附此指明。
據上論斷，應依刑事訴訟法第299條第1項前段，刑法第320條第
1項、第47條第1項、41條第1項前段、第51條第6款，刑法施行法
第1條之1第1項、第2項前段，判決如主文。
中    華    民    國    99    年    10    月    19    日
                  刑事第十一庭  法  官  江奇峰
以上正本證明與原本無異。
如不服本判決應於收受判決後10日內向本院提出上訴書狀，並應
敘述具體理由；其未敘述上訴理由者，應於上訴期間屆滿後20日
內向本院補提理由書（均須按他造當事人之人數附繕本）「切勿
逕送上級法院」。
                                書記官  何俞瑩
中    華    民    國    99    年    10    月    19    日
附錄論罪科刑法條
刑法第320條第1項：
意圖為自己或第三人不法之所有，而竊取他人之動產者，為竊盜
罪，處5年以下有期徒刑、拘役或5百元以下罰金。
附表
 ┌──┬───┬────────┬─────┬──────────┬────┐
 │編號│ 時間 │   地點         │被害人及財│犯罪情狀            │宣告刑  │
 │    │      │                │物損失    │                    │        │
 ├──┼───┼────────┼─────┼──────────┼────┤
 │ 一 │99年3 │臺中市北屯區后庄│乙○○；透│甲○○將上開物品分別│拘役45日│
 │    │21日19│北路175號地下室1│明電線1綑 │裝入乙○○所有置於該│，如易科│
 │    │時23分│樓              │、汽車用靜│處之黃色紙箱及黑色塑│罰金以新│
 │    │許    │                │電搭地線、│膠袋內後再搭乘電梯離│臺幣1千 │
 │    │      │                │汽車逆電流│開。                │元折算1 │
 │    │      │                │電線、腳踏│                    │日。    │
 │    │      │                │車改裝零件│                    │        │
 │    │      │                │。(合計價 │                    │        │
 │    │      │                │值新臺幣45│                    │        │
 │    │      │                │00元)     │                    │        │
 ├──┼───┼────────┼─────┼──────────┼────┤
 │ 二 │99年3 │臺中市北屯區后庄│乙○○；檯│甲○○將上開物品裝入│拘役50日│
 │    │月23日│北路175號地下室1│燈1個、毛 │乙○○所有置於該處之│，如易科│
 │    │凌晨4 │樓              │巾1條、電 │箱子內後再搭乘電梯離│罰金以新│
 │    │時30分│                │腦無線分享│開。                │臺幣1千 │
 │    │許    │                │器、金融卡│                    │元折算1 │
 │    │      │                │讀卡機。( │                    │日。    │
 │    │      │                │合計價值新│                    │        │
 │    │      │                │臺幣6000元│                    │        │
 │    │      │                │)         │                    │        │
 ├──┼───┼────────┼─────┼──────────┼────┤
 │ 三 │99年3 │臺中市北屯區后庄│乙○○；展│甲○○竊得上開展示木│拘役30日│
 │    │26日凌│北路175號地下室1│示木架1箱 │架1箱後再搭乘電梯離 │，如易科│
 │    │晨4時 │樓              │(價值新臺 │開。                │罰金以新│
 │    │26分許│                │幣2500元) │                    │臺幣1千 │
 │    │      │                │          │                    │元折算1 │
 │    │      │                │          │                    │日。    │
 └──┴───┴────────┴─────┴──────────┴────┘

司法院資訊處製作；財團法人民間司法改革基金會備份。
